# 关于试用合同确认收入的问题

提问人：xh2003 时间：2022-01-22 10:29:04
请教陈版：
A公司是从事定制软件+硬件解决方案服务，与客户签订的是试用合同：
1 、合同主要条款为：
（ 1 ）A公司根据客户的实际情况，组织实施项目，将产品上线，产品上线后客户组织验收，该验收为初验，主要是功能这些是否满足客户需求；
（ 2 ）初验完成后，进入约定的试运行期；
（ 3 ）试运行期结束，客户组织终验，如果验收不合格，A公司需要负责自行拆除产品；如果验收合格，则按照试用合同约定的价款签订正式合同。
2 、存在的情况
（ 1 ）A公司客户一般为国企，签订合同前需要通过招投标程序，从以前的情况看，终验后都是可以签订正式合同的，这引申出招投标程序可能存在瑕疵；
（ 2 ）客户会根据自身付款安排等，安排签订正式合同的时间，即终验后可能不会立即签订合同；
3 、求助问题
试运行结束后，在取得客户的终验报告时，是否可以确认收入？

回答人：chenyiwei
这首先要考虑在试运行结束并确认功能符合用户需求时，是否已经成立符合新收入准则第五条要求的“合同”。根据主帖所述信息，建议重点关注以下方面：
1 、根据以往历史经验、本次所提供的解决方案是否为成熟产品等因素，考虑在试运行结束后至终验期间，是否还可能需要对已交付的产品进行重大修补，即已初验通过的产品无需重大修改是否即可通过终验；
2 、终验通过后，最终签订合同和收到货款的可能性，以及预计时间（如果延迟较长，需考虑资金时间价值损失问题）。